臺灣桃園地方法院刑事判決　　　　　　　　　　　　九十三年度訴字第一五三三號
　　公　訴　人　臺灣桃園地方法院檢察署檢察官
　　被　　　告　甲○○　男　二.
右列被告因毒品危害防制條例案件，經檢察官提起公訴（九十三年度毒偵字第一四七
七號），本院改依簡式審判程序審理，爰判決如左：
    主  文
甲○○施用第一級毒品，處有期徒刑捌月。
    事  實
一、甲○○前因施用毒品案件，經觀察、勒戒後，認無繼續施用毒品之傾向，由臺灣
    桃園地方法院檢察署檢察官於民國八十八年二月二十四日，以八十八年度偵字第
    二四一四號不起訴處分確定後，復因施用毒品案件，經觀察、勒戒後，認有繼續
    施用毒品之傾向，於九十二年六月三十日執行完畢，並送強制戒治，於強制戒治
    尚未執行完畢即因毒品危害防制條例修正而停止執行，再由同署檢察官提起公訴
    ，嗣於九十二年十一月二十四日，經本院以九十二年度訴字第一二八二號判處有
    期徒刑七月確定。詎其仍未戒除毒癮，復基於施用毒品之犯意，於九十三年四月
    三日為警採尿時回溯前二十六小時內某時，在桃園縣八德市○○里○○街二六一
    號之住處內，將第一級毒品海洛因放置於香煙中點火燃燒之方式施用第一級毒品
    海洛因，嗣為警於九十三年四月二日夜間八時三十分許，在桃園縣平鎮市○○路
    八十六巷二十二號前查獲。
二、案經桃園縣政府警察局中壢分局報請臺灣桃園地方法院檢察署檢察官偵查起訴。
　　理  由
一、本件被告甲○○所犯並非死刑、無期徒刑、最輕本刑為三年以上有期徒刑之罪或
    高等法院管轄第一審案件，而於準備程序進行中，被告先就被訴事實為有罪之陳
    述，經告知簡式審判程序之旨，並聽取公訴人、被告之意見後，由本院合議庭以
    裁定進行簡式審判程序，核先敘明。
二、訊據被告甲○○於本院審理中坦承有施用第一級毒品海洛因之情，惟就施用之時
    間則稱係為警查獲前二天所用云云。經查，被告為警查獲時經採尿送臺灣檢驗科
    技股份有限公司以氣相層析質譜儀法確認檢驗，結果呈現鴉片類之陽性反應，此
    有臺灣檢驗科技股份有限公司濫用藥物尿液檢驗報告一紙附卷可稽，而按以氣相
    層析質譜儀之方法作藥物及其代謝產物之定性及定量分析檢驗者，幾乎不會有偽
    陽性反應產生，亦即如尿液中未含有煙毒之反應者，即不可能產生因藥物所引起
    之偽陽性反應，此有行政院國軍退除役官兵輔導委員會榮民總醫院八十三年四月
    七日（八三）北總內字第○三○三九號函供參，足證被告確有施用海洛因之情。
    至被告供述施用第一級毒品之時間，又按海洛因係嗎啡經化學合成之半人工合成
    品，其藥（毒）性高於嗎啡，經吸食或注射進入人体，藉由人體代謝系統之新陳
    代謝，分解成藥（毒）性較低之嗎啡，由尿液排出人體，故於尿液中，以嗎啡成
    份檢出，此亦有憲兵司令部七十九年六月一日（七九）鑑驗字第○二七三號函、
    八十年六月十七日（八○）鑑驗字第二八一五號函、暨法務部調查局八十年三月
    二十八日（八○）發技一字第一八九八號函可稽，且按海洛因經注射入人體後，
    約百分之八十於二十四小時內自尿中排出，一般而言，尿液中能否驗出嗎啡陽性
    反應與其投與量、投與途徑、採尿時間、個人體質、及檢驗方法之靈敏度有關，
    國外曾有文獻報導注射六毫克之海洛因鹽酸鹽，其代謝物嗎啡之平均可檢出時限
    約為二十六小時。另嗎啡經注射入人體後，百分之九十以上於二十四小時內自尿
    中排出，國外曾有文獻報導注射二十毫克之嗎啡硫酸鹽，其嗎啡之平均可檢出時
    限約為四十五小時，此亦有行政院衛生署藥物食品檢驗局八十一年九月八日（八
    一）藥檢一字第八一一四八八五號函可參，可認被告係於九十三年四月三日為警
    採尿回溯前二十六小時內之某時施用第一級毒品海洛因無訛。又被告前因施用毒
    品案件，經觀察、勒戒後，認無繼續施用毒品之傾向，由臺灣桃園地方法院檢察
    署檢察官於八十八年二月二十四日，以八十八年度偵字第二四一四號不起訴處分
    確定後，復因施用毒品案件，經觀察、勒戒後，認有繼續施用毒品之傾向，於九
    十二年六月三十日執行完畢，並送強制戒治，於強制戒治尚未執行完畢即因毒品
    危害防制條例修正而停止執行，再由同署檢察官提起公訴，嗣於九十二年十一月
    二十四日，經臺灣桃園地方法院以九十二年度訴字第一二八二號判處有期徒刑七
    月確定，有臺灣桃園地方法院檢察署刑案資料查註紀錄表及臺灣高等法院被告全
    國前案紀錄表在卷供參，被告於觀察勒戒執行完畢後五年內再為本件施用第一級
    毒品之犯行明確，應依法論科。
三、核被告甲○○所為，係犯毒品危害防制條例第十條第一項施用第一級毒品罪，其
    持有第一級毒品海洛因係為供施用，其持有之低度行為，應為其施用之高度行為
    所吸收，不另論罪。爰審酌被告施用毒品之動機、目的、手段，犯行所生之危害
    ，已曾因相同犯行經二次觀察、勒戒之處遇後猶未能使其知所省惕，根絕施用毒
    品惡習，足徵其沾染甚深，惟坦承犯行並深知悔悟之良好犯後態度等一切情狀，
    認公訴人求刑尚稱妥適，而量處如主文所示之刑。又扣案之針筒二支，係被告幫
    友人「阿明」所購買，並非供己施用毒品所用，業經被告於偵查、本院審理中供
    述明確，而供被告施用之香煙衡情抽畢並無留存之可能，均不依刑法第三十八條
    第一項第二款沒收，附此敘明。
據上論斷，應依刑事訴訟法第二百七十三條之一、第二百九十九條第一項前段，毒品
危害防制條例第十條第一項，判決如主文。
本案經檢察官洪景明到庭執行職務。
中      華      民      國      九十三      年    十一    月    十七      日
                                 臺灣桃園地方法院刑事第四庭
                                           法  官  蘇昭蓉
右正本證明與原本無異。
如不服本判決，應於判決送達後十日內向本院提出上訴狀( 應附繕本 )，上訴於
臺灣高等法院。
                                           書記官  韓若玉
中      華      民      國      九十三      年    十一    月    十七      日
附錄本案論罪科刑法條全文：
毒品危害防制條例第十條
施用第一級毒品者，處六月以上五年以下有期徒刑。
施用第二級毒品者，處三年以下有期徒刑。
